【裁判字號】    95,簡上,168
【裁判日期】    951205
【裁判案由】    詐欺等
【裁判全文】
臺灣嘉義地方法院刑事判決             95年度簡上字第168號
上  訴  人
即  被  告  丙○○
上列上訴人因詐欺案件，不服本院九十五年度嘉簡字第八五八號
中華民國九十五年六月三十日所為第一審判決（聲請簡易判決處
刑書案號：臺灣嘉義地方法院檢察署九十五年度偵字第九五六號
），提起上訴，本院管轄之第二審合議庭判決如下：
    主  文
上訴駁回。
丙○○緩刑貳年。
    事  實
一、丙○○係址設嘉義市○○路九七五號「巴黎車行」之負責人
    ，明知其於民國九十三年十二月二十三日向嘉義市廣信中古
    汽車商行以新台幣（下同）四十四萬七千元購買車牌號碼6D
    ─8126號自用小客車係泡水車，卻意圖為自己不法之所有，
    於九十四年一月間某日，在「巴黎車行」向顧客甲○佯稱該
    車非泡水車，使甲○信以為真而陷於錯誤，於九十四年一月
    十九日與丙○○簽訂買賣契約，並前後交付丙○○五十萬元
    購買上開車輛，惟甲○於九十四年二月初修車時發現有異，
    始知受騙；甲○遂於九十四年三月初與丙○○協議將前開車
    輛寄放「巴黎車行」並委託丙○○代售，且丙○○須替甲○
    繳納車輛貸款至售出為止，詎丙○○又因需款孔急，竟另行
    起意，意圖為自己不法所有，易持有為所有，於九十四年九
    月間某日，將甲○寄放之上開車輛，向址設嘉義市○○路五
    二八號之振發汽車商行質借十五萬元，用以清償「巴黎車行
    」之債務。
二、案經甲○訴請臺灣嘉義地方法院檢察署檢察官偵查聲請簡易
    判決處刑。
    理  由
一、被告丙○○對於被告以外之人於檢察事務官詢問時之陳述，
    表示對於其證據能力不爭執，且本院認為前開筆錄作成時之
    情況，合法且無不當，故被告以外之人於檢察事務官詢問時
    之陳述，自得為證據，先予敘明。
二、上開事實，業據被告丙○○於本院審理中坦白承認（見本審
    卷第三七頁、第四八頁至第五六頁），核與告訴人甲○、證
    人李文欽、乙○○於偵查中及本院審理時指訴及證述情節相
    符（見交查卷第三頁至第四頁、第十五頁至第十六頁、第二
    五頁、偵查卷第九頁至第十頁、本審卷第三八頁至第四四頁
    ）。此外，復有中古汽車買賣（仲介）合約書、質借證書、
    嘉義地檢署九十四年十月二十八日公務電話記錄單（一）、
    （二）、中古汽車（委賣）合約書等各一份在卷可稽，足認
    被告之自白與事實相符，其犯行堪予認定，應予依法論科。
三、被告行為後，刑法於九十四年二月二日修正公布，並於九十
    五年七月一日施行，有關本件情形：
  (一)刑法第三百三十五條第一項及第三百三十九條第一項之罪之
    法定本刑中關於罰金刑最低額部分，依修正後刑法第三十三
    條第五款規定為「新臺幣一千元以上，以百元計算之」，較
    舊法所定罰金最低額為「銀元一元以上」為重，依刑法第二
    條第一項規定，以修正前之規定為有利於被告。
  (二)被告行為時之易科罰金折算標準，依刑法第四十一條第一項
    前段規定：「犯最重本刑為五年以下有期徒刑以下之刑之罪
    ，而受六個月以下有期徒刑或拘役之宣告，因身體、教育、
    職業、家庭之關係或其他正當事由，執行顯有困難者，得以
    一元以上三元以下折算一日，易科罰金。」及罰金罰鍰提高
    標準條例第二條前段（現已刪除）之規定，就其原定數額提
    高為一百倍折算一日，而應以銀元三百元折算一日，經折算
    為新臺幣後，係以新臺幣九百元折算為一日。惟九十五年七
    月一日修正公布施行之刑法第四十一條第一項前段則規定：
    「犯最重本刑為五年以下有期徒刑以下之刑之罪，而受六個
    月以下有期徒刑或拘役之宣告者，得以新臺幣一千元、二千
    元或三千元折算一日，易科罰金。」，比較修正前後之易科
    罰金折算標準，以修正前之規定，較有利於被告。
  (三)綜合前揭新舊法比較結果，以適用修正前之刑法規定對被告
    較為有利，是應依刑法第二條第一項前段之規定，適用修正
    前之刑法規定（最高法院九十五年第八次刑事庭會議決議參
    照）。
四、核被告所為，係犯刑法第三百三十九條第一項詐欺取財罪、
    第三百三十五條第一項之侵占罪，被告所犯上開二罪間，犯
    意各別，罪名互殊，應予分論併罰。原審依上述事證，適用
    前開法條，並審酌被告之犯罪情狀及告訴人之損失甚鉅，就
    其詐欺取財犯行，量處有期徒刑二月，如易科罰金，以三百
    元折算一日；就侵占犯行，量處有期徒刑五月，如易科罰金
    ，以三百元折算一日。應執行有期徒刑六月，如易科罰金，
    以三百元折算一日。原審判決雖未及比較新舊法之適用，然
    經本院比較新舊法之結果，仍應適用被告行為時之法律，亦
    即原審判決適用之法律並無不當且量刑亦屬妥當，自不構成
    撤銷之原因，併此敘明。是被告之上訴為無理由，自應將其
    上訴駁回。惟查被告五年內未曾受有期徒刑以上刑之宣告，
    有臺灣高等法院被告前案記錄表一紙附卷可憑，素行尚端，
    其因一時失慮致罹刑章，且事後已與告訴人達成和解，有告
    訴人所具之撤回告訴狀一紙，其內容提及雙方已和解，告訴
    人不願追究等語，是本件被告對所犯罪行顯具悔意，其經此
    偵審程序及科刑教訓後，自當知所警惕而無再犯之虞，因認
    原審所宣告之刑，以暫不執行為適當，爰併諭知緩刑二年，
    以啟自新。
據上論斷，應依刑事訴訟法第四百五十五條之一第一項、第三項
、第三百六十八條，刑法第七十四條第二款，判決如主文。
本案經檢察官鄭葆琳到庭執行職務
中    華    民    國    95    年    12    月    5     日
                  刑事第三庭  審判長法  官  陳仁智
                                    法  官  黃義成
                                    法  官  鄭雅文
以上正本證明與原本無異。
本件不得上訴。
中    華    民    國    95    年    12    月    5     日
                                    書記官  楊福源
附錄論罪科刑法條：
中華民國刑法第335條：
意圖為自己或第三人不法之所有，而侵占自己持有他人之物者，
處五年以下有期徒刑、拘役或科或併科一千元以下罰金。前項之
未遂犯罰之。
中華民國刑法第339條：
意圖為自己或第三人不法之所有，以詐術使人將本人或第三人之
物交付者，處五年以下有期徒刑、拘役或科或併科一千元以下罰
金。
以前項方法得財產上不法之利益或使第三人得之者，亦同。
前二項之未遂犯罰之。


司法院資訊處製作；財團法人民間司法改革基金會備份。
